臺灣宜蘭地方法院刑事判決　　　　　　 100年度訴字第529號
公　訴　人　臺灣宜蘭地方法院檢察署檢察官
被　　　告　林群偉
上列被告因搶奪等案件，經檢察官提起公訴（100年度偵字第240
7號），本院合議庭裁定適用簡式審判程序，爰不經通常程序判
決如下：
    主  文
林群偉犯如附表「罪名」欄所示之罪，均為累犯，各處如附表「
處刑」欄所示之刑。應執行有期徒刑肆年，扣案之扳手壹支沒收
。
    犯 罪 事 實 及 理 由
一、本案犯罪事實及證據，除於證據欄增列：「被告林群偉於本
    院審理之自白」外，其餘均引用起訴書之記載（如附件）。
二、按行為後法律有變更者，適用行為時之法律，但行為後之法
    律有利於行為人者，適用最有利於行為人之法律，刑法第2
    條第1項定有明文。查被告林群偉為附表編號一之行為後，
    刑法第321條第1項加重竊盜罪於100年1月26日修正公布，於
    同年月28日施行，將該罪之法定刑自「6月以上、5年以下有
    期徒刑」，提高為「6月以上、5年以下有期徒刑，得併科新
    臺幣10萬元以下罰金」，經比較新舊法結果，修正後之規定
    並未較有利於被告，揆諸前開刑法第2條第1項之規定，關於
    被告所犯附表編號一之犯行，自應適用被告行為時之法律。
三、核被告就附表編號一所為，係犯修正前刑法第321條第1項第
    3款攜帶兇器竊盜罪；被告就附表編號三、五、七所為，均
    係犯刑法第321條第1項第3款攜帶兇器竊盜罪；被告就附表
    編號二、四所為，均係犯刑法第325條第1項搶奪罪；被告就
    附表編號六所為，則係犯刑法第325條第3項、第1項之搶奪
    未遂罪。被告就附表編號六之犯行係已著手實施犯罪而不遂
    ，為未遂犯，依刑法第25條第2項減輕其刑。被告所犯先後4
    次竊盜犯行、先後2次搶奪犯行及1次搶奪未遂犯行，犯意各
    別，行為互異，均應予分論併罰。被告曾因竊盜、搶奪等案
    件，經臺灣板橋地方法院於96年6月4日以96年度訴字第576
    號判決判處搶奪罪有期徒刑1年、竊盜罪有期徒刑4月確定，
    減為搶奪罪有期徒刑6月、竊盜罪有期徒刑2月；復因施用第
    一級毒品案件，經臺灣板橋地方法院於96年6月20日以96年
    度訴字第1276號判決判處有期徒刑7月確定，減為有期徒刑3
    月15日；又因搶奪案件，經臺灣板橋地方法院於96年8月3日
    以96年度訴字第1605號判決判處有期徒刑1年2月確定，減為
    有期徒刑7月；上開4罪定應執行刑為1年9月，並於97年9 月
    30日縮刑期滿執行完畢，有臺灣高等法院被告前案紀錄表1
    份在卷足憑，其於5年內故意再犯本件有期徒刑以上之罪，
    均核屬累犯，各依刑法第47條第1項之規定各加重其刑。爰
    審酌被告以竊盜、搶奪手段侵害他人財產權，且其手段對社
    會治安危害甚鉅、對被害人造成之危險非輕，惟渠等生活狀
    況、智識程度不佳，及犯罪後坦承犯行，尚知悔悟之態度等
    一切情狀，分別量處如主文所示之刑，並定其應執行刑。至
    於扣案供附表編號一、三、五、七犯行所用之扳手1支，為
    被告所有並供竊盜所用之物，依刑法第38條第1項第2款宣告
    沒收。
四、本件係經被告於準備程序為有罪之表示，而經本院合議庭裁
    定由受命法官獨任以簡式審判程序加以審理，依刑事訴訟法
    第273條之2、第159條第2項之規定，不適用傳聞法則有關限
    制證據能力之相關規定；並得依同法第310條之2準用第454
    條之規定製作略式判決書，附此敘明。
據上論斷，應依刑事訴訟法第273條之1第1項、第299條第1項前
段、第310條之2、第454條，刑法第2條第1項，修正前刑法第321
條第1項第3款，刑法第321條第1項第3款、第325條第1項、第3項
第25條、第47條第1項、第51條第5款、第38條第1項第2款，判決
如主文。
本案經檢察官簡志祥到庭執行職務
中    華    民    國   100    年    12    月    30    日
                  刑事第四庭    法  官    謝佩玲
以上正本證明與原本無異。
如不服本判決應於收受送達後十日內向本院提出上訴書狀，並應
敘述具體理由；其未敘述上訴理由者，應於上訴期間屆滿後二十
日內向本院補提理由書(均須按他造當事人之人數附繕本)「切勿
逕送上級法院」。
                                書記官    李玉雲
中    華    民    國   100    年    12    月    30    日
附表：
┌─┬──┬──┬───┬──────┬───┬──┬────┐
│編│犯罪│犯罪│被害人│  犯罪方式  │ 所得 │罪名│  處刑  │
│號│日期│地點│      │            │ 財物 │    │        │
├─┼──┼──┼───┼──────┼───┼──┼────┤
│一│民國│新北│李佳玲│被告持客觀上│車牌號│攜帶│有期徒刑│
│  │99年│市三│      │得視為兇器之│碼321-│兇器│柒月，扣│
│  │9月 │重區│      │扳手1支，趁 │CBV號 │竊盜│案之扳手│
│  │30日│中興│      │被害人疏未注│重型機│    │壹支沒收│
│  │上午│北街│      │意看管財物之│車車牌│    │        │
│  │7時 │39號│      │際，以上開扳│1面   │    │        │
│  │30分│前  │      │手竊取被害人│      │    │        │
│  │許  │    │      │所有物品得逞│      │    │        │
├─┼──┼──┼───┼──────┼───┼──┼────┤
│二│99年│新北│許明珠│被告騎乘懸掛│金項鍊│搶奪│有期徒刑│
│  │10月│市樹│      │先前竊得車牌│一條（│    │壹年    │
│  │3日 │林區│      │號碼321-CBV │重約八│    │        │
│  │中午│鎮前│      │號車牌之重型│至九錢│    │        │
│  │12時│街  │      │機車，趁被害│）    │    │        │
│  │許  │163 │      │人不及防備之│      │    │        │
│  │    │之1 │      │際，自被害人│      │    │        │
│  │    │號前│      │後方搶奪被害│      │    │        │
│  │    │    │      │人之物品，得│      │    │        │
│  │    │    │      │手後隨即逃離│      │    │        │
│  │    │    │      │現場        │      │    │        │
├─┼──┼──┼───┼──────┼───┼──┼────┤
│三│100 │新北│邱家文│被告持客觀上│車牌號│攜帶│有期徒刑│
│  │年3 │市三│      │得視為兇器之│碼號重│兇器│柒月，扣│
│  │月19│重區│      │扳手1支，趁 │型951-│竊盜│案之扳手│
│  │日下│忠孝│      │被害人疏未注│EBP機 │    │壹支沒收│
│  │午3 │橋上│      │意看管財物之│車車牌│    │        │
│  │時許│    │      │際，以上開扳│1面   │    │        │
│  │    │    │      │手竊取被害人│      │    │        │
│  │    │    │      │所有物品得逞│      │    │        │
├─┼──┼──┼───┼──────┼───┼──┼────┤
│四│100 │新北│彭月鳳│被告騎乘懸掛│金項鍊│搶奪│有期徒刑│
│  │年3 │市樹│      │先前竊得車牌│一條（│    │壹年    │
│  │月20│林區│      │號碼951-EBP │重約六│    │        │
│  │日下│四德│      │號車牌之重型│、七錢│    │        │
│  │午1 │街20│      │機車，趁被害│）    │    │        │
│  │時30│號前│      │人不及防備之│      │    │        │
│  │分許│    │      │際，自被害人│      │    │        │
│  │    │    │      │後方搶奪被害│      │    │        │
│  │    │    │      │人之物品，得│      │    │        │
│  │    │    │      │手後隨即逃離│      │    │        │
│  │    │    │      │現場        │      │    │        │
├─┼──┼──┼───┼──────┼───┼──┼────┤
│五│100 │新北│王昶順│被告持客觀上│車牌號│攜帶│有期徒刑│
│  │年4 │市新│      │得視為兇器之│碼N85-│兇器│柒月，扣│
│  │月1 │莊區│      │扳手1支，趁 │820號 │竊盜│案之扳手│
│  │日下│中安│      │被害人疏未注│重型機│    │壹支沒收│
│  │午1 │街2 │      │意看管財物之│車車牌│    │        │
│  │時10│號前│      │際，以上開扳│1面   │    │        │
│  │分許│    │      │手竊取被害人│      │    │        │
│  │    │    │      │所有物品得逞│      │    │        │
├─┼──┼──┼───┼──────┼───┼──┼────┤
│六│100 │新北│杜文全│被告騎乘懸掛│無    │搶奪│有期徒刑│
│  │年4 │市樹│（越南│先前竊得車牌│      │未遂│陸月    │
│  │月10│林區│籍）  │號碼N85-820 │      │    │        │
│  │日中│博愛│      │號車牌之重型│      │    │        │
│  │午12│一街│      │機車，趁被害│      │    │        │
│  │時許│與鎮│      │人不及防備之│      │    │        │
│  │    │前街│      │際，自被害人│      │    │        │
│  │    │口  │      │後方搶奪被害│      │    │        │
│  │    │    │      │人之物品，惟│      │    │        │
│  │    │    │      │因被害人緊抓│      │    │        │
│  │    │    │      │被告所騎乘之│      │    │        │
│  │    │    │      │機車遭拖行而│      │    │        │
│  │    │    │      │未遂，致被害│      │    │        │
│  │    │    │      │人受有左肩擦│      │    │        │
│  │    │    │      │傷、左前臂擦│      │    │        │
│  │    │    │      │傷、左手擦傷│      │    │        │
│  │    │    │      │、右膝擦傷、│      │    │        │
│  │    │    │      │右下腿擦傷、│      │    │        │
│  │    │    │      │左膝擦傷等傷│      │    │        │
│  │    │    │      │害          │      │    │        │
├─┼──┼──┼───┼──────┼───┼──┼────┤
│七│100 │新北│章心齡│被告持客觀上│車牌號│攜帶│有期徒刑│
│  │年4 │市三│      │得視為兇器之│碼200-│兇器│柒月，扣│
│  │月20│重區│      │扳手1支，趁 │EDH號 │竊盜│案之扳手│
│  │日晚│國龍│      │被害人疏未注│重型機│    │壹支沒收│
│  │間10│路與│      │意看管財物之│車車牌│    │        │
│  │時許│大同│      │際，以上開扳│1面   │    │        │
│  │    │北路│      │手竊取被害人│      │    │        │
│  │    │附近│      │所有物品得逞│      │    │        │
│  │    │抽水│      │            │      │    │        │
│  │    │站人│      │            │      │    │        │
│  │    │行道│      │            │      │    │        │
│  │    │上  │      │            │      │    │        │
└─┴──┴──┴───┴──────┴───┴──┴────┘
附錄本案論罪科刑法條：
（修正前）中華民國刑法第321條
（加重竊盜罪）
犯竊盜罪而有左列情形之一者，處6月以上、5年以下有期徒刑：
一  於夜間侵入住宅或有人居住之建築物、船艦或隱匿其內而犯
    之者。
二  毀越門扇、牆垣或其他安全設備而犯之者。
三  攜帶兇器而犯之者。
四  結夥三人以上而犯之者。
五  乘火災、水災或其他災害之際而犯之者。
六  在車站或埠頭而犯之者。
前項之未遂犯罰之。
中華民國刑法第321條
（加重竊盜罪）
犯竊盜罪而有下列情形之一者，處6月以上、5年以下有期徒刑，
得併科新臺幣10萬元以下罰金：
一、侵入住宅或有人居住之建築物、船艦或隱匿其內而犯之者。
二、毀越門扇、牆垣或其他安全設備而犯之者。
三、攜帶兇器而犯之者。
四、結夥三人以上而犯之者。
五、乘火災、水災或其他災害之際而犯之者。
六、在車站、埠頭、航空站或其他供水、陸、空公眾運輸之舟、
    車、航空機內而犯之者。
前項之未遂犯罰之。
中華民國刑法第325條
（普通搶奪罪）
意圖為自己或第三人不法之所有，而搶奪他人之動產者，處6月
以上5年以下有期徒刑。
因而致人於死者，處無期徒刑或7年以上有期徒刑，致重傷者，
處3年以上10年以下有期徒刑。
第1項之未遂犯罰之。